臺灣高等法院高雄分院刑事判決
111年度金上訴字第103號
上  訴  人  
即  被  告  黃鼎荏


上列上訴人因詐欺等案件，不服臺灣屏東地方法院108年度金訴
字第9號，中華民國111年1月7日第一審判決（起訴案號：臺灣屏
東地方檢察署108年度偵字第706號、107年度少連偵字第71號、1
07年度少連偵字第84號、107年度偵字第4820號、107年度偵字第
4821號、107年度偵字第7416號、107年度偵字第7439號、107年
度偵字第8643號、107年度偵字第8957號），就科刑暨定執行刑
部分提起上訴，本院判決如下：
    主  文
上訴駁回。
    事實及理由
一、上訴人即被告乙○○(下稱被告)僅對原判決科刑部分提起上訴
    ，依刑事訴訟法第348條第3項之規定，效力不及於犯罪事實
    及沒收，本院就科刑所依附之犯罪事實及論罪，援用原判決
    所載(如附件)。
二、被告上訴意旨略以：被告於民國107年5月17日擔任俗稱車手
    之工作4次，經檢察官另行起訴，先經臺灣屏東地方法院以1
    10年度訴字第313號判決有罪並定應執行有期徒刑1年4月，
    現由鈞院以110年度上訴字第1114號審理中(以下簡稱前案)
    ，本案宜與前案合併審理，以免重覆裁判；被告犯後坦承犯
    行，已知悔悟，犯罪所得甚微，犯罪情節難謂重大，平日務
    農維持家計，家庭生活單純，因年輕識淺，一時失慮而罹刑
    章，原判決量刑過重，請依刑法第59條規定酌減其刑並從輕
    量刑云云。
三、本院論斷之理由：
  ㈠被告前案係於107年5月17日因擔任車手之工作，分別向被害
    人陳仁中、黃治賓、洪燕琴、李映宣詐騙款項，犯刑法第33
    9條之4第1項第2款之三人以上共同詐欺取財罪等情，有前案
    刑事判決書可參(見本院卷第285-289頁)。前案之犯罪時間
    、被害人與被告本案所犯如原判決附表一編號16至22號所示
    之犯罪時間、被害人不同，前案與本案並非同一案件，應分
    別論罪科刑，自無合併審理之必要。被告上訴意旨請求本案
    與前案合併審理，尚難酌採。
  ㈡按刑法第59條規定犯罪之情狀可憫恕者，得酌量減輕其刑，
    其所謂「犯罪之情狀」，與同法第57條規定科刑時應審酌之
    一切情狀，並非截然不同之領域，於裁判上酌減其刑時，應
    就犯罪一切情狀（包括第57條所列舉之10款事項），予以全
    盤考量，惟以其犯罪確有可憫恕之事由為限（即有特殊之原
    因與環境，在客觀上足以引起一般同情，宣告法定低度刑，
    猶嫌過重），始可予以酌減（最高法院70年度第6 次刑事庭
    會議決議、95年度台上字第788 號判決意旨可供參考）。被
    告前有過失致死、詐欺、過失傷害前科，有臺灣高等法院被
    告前案紀錄表可參，被告素行不佳，且本案犯三人以上共同
    詐欺取財罪7罪，情節非輕，惡性非微，難認客觀上足以引
    起一般人同情，實不符合情輕法重，縱使宣告法定最低刑度
    ，猶嫌過重之情形，被告無依刑法第59條規定酌減其刑之餘
    地。
  ㈢原審業已審酌被告正值青壯，不思以正當途徑賺取財物，竟
    貪圖一己私利，加入詐欺車手集團，負責提領詐欺所得贓款
    ，造成被害人財產損失，並掩飾、隱匿犯罪所得，使犯罪追
    查趨於複雜，致檢警難以追查詐欺集團幕後上層，實為詐騙
    犯罪猖獗，民眾防不勝防主因之一，所為實有不該；復酌以
    其犯後始終坦承犯行，迄未與其他被害人達成調解、和解或
    賠償損害，犯罪所生損害非輕，兼衡其犯罪動機、目的、手
    段、所得利益、在本案中擔任角色及涉案程度，暨其於原審
    審理時自述之教育程度、家庭生活狀況（見原審卷五第149 
    頁）及檢察官之求刑意見（見原審卷五第151頁)等一切情狀
    ，就被告所犯原判決附表一編號16至22號所示之罪，量處如
    原判決附表二編號16至22號所示之刑並定其應執行有期徒刑
    1年10月。經核原判決科刑及定執行刑並無過重或失衡之情
    事，量刑核屬適當。被告上訴意旨指摘原判決量刑及定執行
    刑過重，為無理由，應予駁回。
四、被告經合法傳喚，無正當理由不到庭，爰不待其陳述逕行判
    決。
五、原判決關於同案被告薛凱隆、丁○○、丙○○部分，未經上訴；
    同案被告甲○○部分，已撤回上訴；以上均經原審法院判處罪
    刑確定，本院自不予論述。
據上論結，應依刑事訴訟法第373條、第368條、第371條，判決
如主文。
本案經檢察官鍾佩宇提起公訴，檢察官孫小玲到庭執行職務。
中　　華　　民　　國　　111 　年　　6 　　月　　7 　　日
                  刑事第二庭    審判長法  官  孫強
                                      法  官  鄭詠仁
                                      法  官  范惠瑩
以上正本證明與原本無異。
如不服本判決應於收受本判決後20日內向本院提出上訴書狀，其
未敘述上訴理由者，並得於提起上訴後20日內向本院補提理由書
狀（均須按他造當事人之人數附繕本）「切勿逕送上級法院」。
中　　華　　民　　國　　111 　年　　6 　　月　　7 　　日
                                      書記官  王居珉